臺灣高雄地方法院刑事判決　　　　　 100年度審訴字第2341號
公　訴　人　臺灣高雄地方法院檢察署檢察官
被　　　告　曾勝裕
選任辯護人　黃進祥律師
　　　　　　江順雄律師
　　　　　　黃建雄律師
上列被告因違反藥事法等案件，經檢察官提起公訴（100 年度偵
字第20941 號）暨移送併辦（100 年度偵字第21961 號）、追加
起訴（100 年度偵字第21961 號），被告於準備程序中就被訴事
實為有罪之陳述，經本院告知簡式審判程序之旨，並聽取被告、
辯護人與檢察官之意見後，本院裁定進行簡式審判程序，判決如
下：
    主  文
曾勝裕轉讓第三級毒品，處有期徒刑貳月；又犯藥事法第八十三
條第一項之轉讓禁藥罪，處有期徒刑伍月。扣案含第二級毒品MD
MA、甲基安非他命及第三級毒品愷他命之綠色圓形錠劑貳顆（驗
前合計淨重零點伍肆貳公克、驗後合計淨重零點肆壹柒公克）均
沒收銷燬之；第三級毒品愷他命壹包（驗前淨重零點肆肆玖公克
、驗後淨重零點肆參玖公克，另含包裝袋）沒收。應執行有期徒
刑伍月，扣案含第二級毒品MDMA、甲基安非他命及第三級毒品愷
他命之綠色圓形錠劑貳顆（驗前合計淨重零點伍肆貳公克、驗後
合計淨重零點肆壹柒公克）均沒收銷燬之；第三級毒品愷他命壹
包（驗前淨重零點肆肆玖公克、驗後淨重零點肆參玖公克，另含
包裝袋）沒收。緩刑貳年，並應向國庫支付新臺幣伍萬元。
    事實及理由
一、犯罪事實：
    曾勝裕（綽號「阿德」）明知MDMA（俗稱搖頭丸）及甲基安
    非他命均係毒品危害防制條例第2 條第2 項第2 款所規定之
    第二級毒品，亦屬於藥事法所規定之禁藥，依法不得持有、
    轉讓，亦明知愷他命為毒品危害防制條例第2  條第2 項第3
    款所定之第三級毒品，依法不得持有、轉讓，竟分別：(一)於
    民國100 年5 月22日凌晨1 時許，在高雄市○○路與義華路
    口之「小普鈺電玩場」外巷弄內，以新臺幣（下同）3,600
    元之代價，向吳雯妮購得第三級毒品愷他命1小包（重量不
    詳）等物後，竟基於轉讓第三級毒品愷他命之犯意，隨即在
    「小普鈺電玩場」內，將其中愷他命1小包無償轉讓予陳沂
    榛，供其施用。(二)又於同年月27日凌晨1時30分許，另基於
    轉讓禁藥及轉讓第三級毒品愷他命之犯意，在同上地點，以
    4,000元之代價，向吳雯妮購得兼含第二級毒品MDMA、甲基
    安非他命及第三級毒品愷他命之綠色圓形錠劑2顆，與第三
    級毒品愷他命1小包後（吳雯妮以上先後涉犯之販賣第二級
    毒品、第三級毒品罪嫌，均另經檢察官提起公訴），亦在該
    電玩場內，無償轉讓予陳沂榛（所犯持有第二級毒品罪，業
    經本院以100年度簡字第4586號判決處拘役55日確定），供
    其施用。嗣於同年月27日上午10時40分許，陳沂榛前往高雄
    國際機場欲搭乘立榮航空B7-0875班機飛往金門，於登機前
    安全檢查時，為安檢人員在其隨身手提包內，查獲其未及施
    用之兼含第二級毒品MDMA、甲基安非他命及第三級毒品愷他
    命之綠色圓形錠劑2顆（重量如主文所示）、第三級毒品愷
    他命1包（重量如主文所示），始循線查悉上情。
二、證據名稱：
    上開犯罪事實，有下列證據可資證明：
  (一)證人陳沂榛於警詢及偵查中之證述。
  (二)證人吳雯妮於警詢及偵查中之證述
  (三)扣案之兼含第二級毒品MDMA、甲基安非他命及第三級毒品愷
    他命之綠色圓形錠劑2 顆及第三級毒品愷他命1 小包、航空
    警察局高雄分局扣押筆錄暨扣押物品目錄表、員警職務報告
    、扣案毒品照片。
  (四)高雄市立凱旋醫院濫用藥物成品檢驗鑑定書、陳沂榛之高雄
    市立凱旋醫院濫用藥物尿液檢驗報告、尿液編號與姓名對照
    表。
  (五)0000000000與0000000000門號通聯紀錄
  (六)被告之自白。
三、論罪：
    按甲基安非他命及MDMA均係毒品危害防制條例第2 條第2 項
    第2 款所規定之第二級毒品，且屬藥事法第22條第1  項第1
    款所規定之禁藥，愷他命則為毒品危害防制條例第2  條第2
    項第3 款所明定之第三級毒品。又甲基安非他命及MDMA固屬
    毒品危害防制條例第2 條第2 項第2 款所定第二級毒品，不
    得持有及轉讓，然同由中央衛生主管機關即行政院衛生署公
    告列為藥事法第22條第1 項第1 款所規定之禁藥，依法亦不
    得轉讓，而毒品危害防制條例第8 條第2 項規定轉讓第二級
    毒品罪之法定刑為6 月以上5 年以下有期徒刑，得併科70萬
    元以下之罰金。至藥事法第83條第1 項轉讓禁藥罪之法定本
    刑為7 年以下有期徒刑，得併科500 萬元以下罰金，則藥事
    法第83條第1 項之罪之法定本刑，顯較毒品危害防制條例第
    8 條第2 項之罪之法定本刑為重，依「重法優於輕法」之法
    理，就被告轉讓甲基安非他命及MDMA之行為，優先適用藥事
    法第83條第1 項轉讓禁藥罪之規定處斷（最高法院99年度臺
    上字第5604號判決意旨參照）。是核被告曾勝裕所為，就犯
    罪事實(一)部分，係犯毒品危害防制條例第8 條第3 項之轉讓
    第三級毒品罪；就犯罪事實(二)部分，係犯藥事法第83條第1
    項之轉讓禁藥罪及毒品危害防制條例第8 條第3 項之轉讓第
    三級毒品罪。檢察官移送併辦所指之犯罪事實，與上述犯罪
    事實(二)全然相同，本院自得併予審理，附此敘明。被告轉讓
    前持有MDMA、甲基安非他命、愷他命之低度行為，各應為其
    轉讓之高度行為所吸收，均不另論罪。又被告就犯罪事實(二)
    部分，係以一行為同時犯轉讓禁藥罪及轉讓第三級毒品罪，
    為想像競合犯，應依刑法第55條之規定從一重之轉讓禁藥罪
    論處。被告所犯上開轉讓第三級毒品及轉讓禁藥2 罪間，犯
    意各別，行為互殊，應予分論併罰。再者，被告於偵查及審
    判中，均自白本件所有犯行，並於警詢時供出上開毒品來源
    為吳雯妮，且提供門號，經警方通知吳雯妮到場後，吳雯妮
    坦承提供上開毒品予被告，檢察官並得據以對吳雯妮提起公
    訴，有吳雯妮警詢、偵訊筆錄及臺灣高雄地方法院檢察署10
    0 年度偵字第21961 號起訴書在卷可參，固符合毒品危害防
    制條例第17條第1 項及第2 項所定減刑要件。然因被告就犯
    罪事實(二)部分犯行，最終應適用藥事法第83條第1 項之轉讓
    禁藥罪處斷，無從割裂另行適用上述毒品危害防制條例第17
    條之減刑規定，故本件僅就被告犯罪事實(一)所犯轉讓第三級
    毒品部分，依毒品危害防制條例第17條第1 項及第2 項規定
    ，減輕其刑，並應依刑法第70條規定遞減之。
四、科刑：
    爰審酌被告率爾提供愷他命、甲基安非他命、MDMA予他人施
    用，殘害國民身心健康，助長社會濫用毒品風氣，行為實有
    不該，惟念及被告犯後均坦承犯行，態度良好，且無前科紀
    錄，有臺灣高等法院被告前案紀錄表附卷可佐，素行良好，
    並斟酌其犯罪動機、目的、所生危害等一切情狀，分別量處
    如主文所示之刑，並定應執行刑，以資懲戒。末查，被告無
    前科紀錄，素行良好，犯後亦坦認犯行，頗有悔意，已如前
    述，其僅因一時短於思慮，致觸犯本件犯行，信其經此刑之
    宣告後，應知警惕而無再犯之虞，本院因認暫不執行其刑為
    當，爰依刑法第74條第1  項第1 款之規定，併予宣告緩刑2
    年，以啟自新，復為惕勵被告，此後能循規蹈矩，避免再犯
    ，並依同條第2 項第4 款規定，命被告應向國庫支付5 萬元
    ；又如有違反上述負擔而情節重大者，依刑法第75條之1 第
    1 項第4 款之規定，得為撤銷緩刑宣告之事由，併予指明。
    扣案綠色圓形錠劑2 顆（重量如主文所示），經送驗均含有
    甲基安非他命及MDMA成分，有高雄立凱旋醫院濫用藥物成品
    檢驗鑑定書在卷可按（100 年度偵字第20941 號卷第6 頁）
    ，均為第二級毒品，併該錠劑內所兼含且難以析離之第三級
    毒品愷他命成分，均應依毒品危害防制條例第18條第1 項前
    段規定，不問屬於犯人與否，沒收銷燬之。至上開毒品鑑驗
    耗損之部分既已滅失，自無庸為沒收銷燬之諭知。又依毒品
    危害防制條例第18條第1 項前段之規定，應予沒收銷燬之毒
    品，以經查獲之第一、二級毒品為限，同條例對於查獲之製
    造、運輸、販賣、意圖販賣而持有、以非法方法使人施用、
    引誘他人施用及轉讓第三、四級毒品之沒收，並無特別規定
    ，如其行為已構成犯罪，則該毒品即屬不受法律保護之違禁
    物，應回歸刑法之適用，依刑法第38條第1 項第1 款之規定
    沒收之。揆諸前揭說明，扣案之白色粉末1 包（重量如主文
    所示），亦經檢驗含有愷他命成分，有上開鑑定書可考，堪
    認係第三級毒品，自屬違禁物，應依刑法第38條第1  項第1
    款規定宣告沒收。另直接包裝上開毒品之包裝袋1 個，因其
    上殘留之毒品難以析離，且無析離之實益與必要，應視同毒
    品，均沒收之；又送驗耗損部分之毒品因業已滅失，爰不另
    宣告沒收，併予說明。
據上論斷，應依刑事訴訟法第273  條之1 第1 項、第284 條之1
、第299 條第1 項前段，藥事法第83條第1 項，毒品危害防制條
例第8 條第3 項、第17條第1 項、第2 項、第18條第1 項前段，
刑法第11條、第55條、第51條第5 款、第38條第1 項第1 款、第
74條第1 項第1 款、第2 項第4 款，判決如主文。
本案經檢察官陳俊宏到庭執行職務。
中    華    民    國   100    年    10    月    31    日
                  刑事第十庭  法  官    蔣志宗
以上正本證明與原本無異。
如不服本判決應於收受本判決後10日內向本院提出上訴書狀，並
應敘述具體理由，如未敘述上訴理由者，應於上訴期間屆滿後20
日內補提理由書狀於本院（均須按他造當事人之人數附繕本）「
切勿逕送上級法院」。
中    華    民    國   100    年    10    月    31    日
                              書記官    張琇晴
附錄本判決論罪科刑之法條：
毒品危害防制條例第8條第2項、第3項
轉讓第二級毒品者，處 6 月以上 5 年以下有期徒刑，得併科新
臺幣 70 萬元以下罰金。
轉讓第三級毒品者，處 3 年以下有期徒刑，得併科新臺幣 30
萬元以下罰金。
藥事法第83條第1項
明知為偽藥或禁藥，而販賣、供應、調劑、運送、寄藏、牙保、
轉讓或意圖販賣而陳列者，處7 年以下有期徒刑，得併科新臺幣
5 百萬元以下罰金。